sk-SK: Zvukový výstup: Bluetooth audio; Vstavaný reproduktor; Konektor pre slúchadlá; Viacnásobné (reproduktor + slúchadlá); Bez zvuku; Iné
zh-TW: 音訊輸出: 藍牙音訊; 內建喇叭; 耳機插孔; 多重 (喇叭 + 耳機); 無音訊; 其他
lt-LT: Garso išvestis: „Bluetooth“ garsas; Įmontuotas garsiakalbis; Ausinių lizdas; Keli (garsiakalbis + ausinės); Nėra garso; Kita
es: Salida de audio: Audio por Bluetooth; Altavoz integrado; Conector para auriculares; Múltiple (altavoz y auriculares); Sin audio; Otra
ro-RO: Ieșire audio: Semnal audio Bluetooth; Difuzor încorporat; Mufă pentru căști; Multiple (difuzor și căști); Fără semnal audio; Altele
cs: Audiovýstup: Zvuk přes Bluetooth; Vestavěný reproduktor; Konektor pro sluchátka; Kombinovaný (reproduktory + sluchátka); Bez zvuku; Ostatní
pl: Wyjście audio: Dźwięk Bluetooth; Wbudowany głośnik; Gniazdo słuchawkowe; Wielofunkcyjne (głośnik + słuchawki); Brak dźwięku; Inne
hu: Audiokimenet: Bluetooth audió; Beépített hangszóró; Fejhallgató-csatlakozó; Több (hangszóró és fejhallgató); Nincs audió; Egyéb
pt-BR: Saída de áudio: Áudio Bluetooth; Alto-falante embutido; Conector para fone de ouvido; Múltiplos (alto-falante + fones de ouvido); Sem áudio; Outro
vi: Đầu ra âm thanh: Âm thanh Bluetooth; Loa tích hợp; Giắc cắm tai nghe; Nhiều thiết bị (loa + tai nghe); Không có âm thanh; Khác
th: เอาต์พุตเสียง: เสียงผ่านบลูทูธ; ลำโพงในตัว; ช่องเสียบหูฟัง; หลายรูปแบบ (ลำโพง + หูฟัง); ไม่มีระบบเสียง; อื่นๆ
sv: Ljudutgång: Bluetooth-ljud; Inbyggd högtalare; Hörlursuttag; Flera (högtalare och hörlurar); Inget ljud; Annat
zh-CN: 音频输出: 蓝牙音频; 内置扬声器; 耳机插孔; 多路（扬声器 + 耳机）; 无音频; 其他
pt-PT: Saída de áudio: Áudio Bluetooth; Altifalante integrado; Entrada para auscultadores; Múltiplo (altifalante + auscultadores); Sem áudio; Outros
sl-SI: Avdio izhod: Avdio Bluetooth; Vgrajeni zvočnik; Priključek za slušalke; Več (zvočnik in slušalke); Brez zvoka; Drugo
hr-HR: Audio izlaz: Bluetooth audio; Ugrađeni zvučnik; Priključak za slušalice; Višestruki (zvučnik + slušalice); Bez zvuka; Ostalo
en: Audio output: Bluetooth audio; Built-in speaker; Headphone jack; Multiple (speaker + headphones); No audio; Other
de: Audioausgang: Bluetooth-Audio; Eingebauter Lautsprecher; Kopfhöreranschluss; Mehrere (Lautsprecher + Kopfhörer); Kein Audio; Sonstige
nb: Lyd-output: Bluetooth-lyd; Innebygd høyttaler; Hodetelefonkontakt; Flere (høyttaler og hodetelefoner); Ingen lyd; Annet
ja: オーディオ出力: Bluetooth オーディオ; 内蔵スピーカー; ヘッドホンジャック; 複数 (スピーカーおよびヘッドホン); オーディオなし; その他
fr: Sortie audio: Audio Bluetooth; Haut-parleur intégré; Prise casque; Multiples (haut-parleur et casque); Pas d’audio; Autre
da: Lydudgang: Bluetooth-lyd; Indbygget højttaler; Hovedtelefonstik; Flere (højttaler og hovedtelefoner); Ingen lyd; Andet
fi: Audiolähtö: Bluetooth-ääni; Sisäänrakennettu kaiutin; Kuulokeliitäntä; Useita (kaiutin ja kuulokkeet); Ei ääntä; Muu
ru: Аудиовыход: Аудио по Bluetooth; Встроенный динамик; Разъем для наушников; Несколько (динамик + наушники); Без аудио; Другое
it: Uscita audio: Audio Bluetooth; Altoparlante integrato; Jack per cuffie; Multiplo (altoparlante + cuffie); Nessun audio; Altro
nl: Audio-uitgang: Bluetooth audio; Ingebouwde speaker; Koptelefoonaansluiting; Meerdere (speaker en koptelefoon); Geen audio; Overige
bg-BG: Аудиоизход: Bluetooth аудио; Вграден високоговорител; Жак за слушалки; Множество (високоговорител + слушалки); Без аудио; Друго
tr: Ses çıkışı: Bluetooth ses; Dahili hoparlör; Kulaklık jakı; Çoklu (hoparlör + kulaklık); Ses yok; Diğer
el: Έξοδος ήχου: Ήχος Bluetooth; Ενσωματωμένο ηχείο; Υποδοχή ακουστικών; Πολλαπλές (ηχείο και ακουστικά); Χωρίς ήχο; Άλλο
ko: 오디오 출력: 블루투스 오디오; 내장 스피커; 헤드폰 잭; 다중(스피커 + 헤드폰); 오디오 없음; 기타